【裁判字號】    97,簡上,1063
【裁判日期】    971113
【裁判案由】    賭博
【裁判全文】
臺灣板橋地方法院刑事判決            97年度簡上字第1063號
上  訴  人
即  被  告  乙○○
上列上訴人因賭博案件，不服本院刑事庭民國九十七年六月三十
日九十七年度簡字第三六四九號第一審刑事簡易判決（聲請簡易
判決處刑案號：九十七年度偵字第二０三五號），提起上訴，本
院管轄之第二審合議庭判決如下：
    主  文
上訴駁回。
乙○○緩刑貳年，並應於本案判決確定後陸月內向公庫支付新臺
幣參萬元。
    事  實
一、本案經本院管轄第二審之合議庭審理結果，認原審以被告即
    上訴人乙○○犯刑法第二百六十八條前段之意圖營利供給賭
    博場所，判處有期徒刑三月，如易科罰金，以新臺幣一千元
    折算一日。扣案之賭具麻將一副、骰子三顆、方位骰子一顆
    、抽頭金新臺幣三百元，均沒收。經核其認事用法及量刑均
    無違法或不當，應予維持，並引用原審刑事簡易判決書記載
    之事實、證據及理由（如附件）。
二、上訴人提起本件上訴意旨略以：上訴人願意認罪，請求給予
    半年時間捐款予國庫等語（參見本院卷第十八—十九、三一
    頁）。經查，原審認事用法並無違法或不當，上訴人提起本
    件上訴，自無理由，應予駁回。末查，上訴人前未曾因故意
    犯罪受有期徒刑以上刑之宣告，此有臺灣高等法院被告前案
    紀錄表一份在卷可參，於本件中因一時失慮，致罹刑典，惟
    犯後本院審理中終能坦承犯行，態度尚非不佳，經此次科刑
    教訓後，應知警惕而無再犯之虞，本院認為前開對其宣告之
    刑，以暫不執行為適當，爰依刑法第七十四條第一項第一款
    之規定，併予宣告緩刑二年，以啟自新，併斟酌上訴人所造
    成之法益侵害程度，認應命上訴人向公庫支付一定之金額為
    宜，爰依刑法第七十四條第二項第四款規定，命上訴人於本
    案判決確定後六月內，應向公庫支付新臺幣三萬元。
據上論斷，應依刑事訴訟法第四百五十五條之一第一項、第三項
、第三百六十八條、第三百七十三條，刑法第七十四條第一項第
一款、第二項第四款，判決如主文。
本案經檢察官蘇振文到庭執行職務。
中    華    民    國    97    年    11    月    13    日
                  刑事第六庭  審判長法  官  胡堅勤
                                    法  官  盧軍傑
                                    法  官  林家賢
不得上訴。
                                    書記官  林政良
中    華    民    國    97    年    11    月    13    日
附件：
臺灣板橋地方法院刑事簡易判決          97年度簡字第3649號
聲  請  人  臺灣板橋地方法院檢察署檢察官
被      告  王杰訓  男  40歲（民國○○年○ 月○○日生）
                    身分證統一編號：Ｚ000000000號
                    住彰化縣大城鄉豐美村人和巷2 號
                    居臺北縣泰山鄉○○路○ 段188 巷9 號
            乙○○  女  46歲（民國○○年○ 月○○日生）
                    身分證統一編號：Ｚ000000000號
                    住臺北縣泰山鄉○○街19巷18號8 樓
上列被告等因賭博案件，經檢察官聲請簡易判決處刑（97年度偵
字第2035號），本院判決如下：
    主  文
王杰訓、乙○○共同意圖營利，供給賭博場所，各處有期徒刑
月，如易科罰金，均以新臺幣壹仟元折算壹日。扣案之賭具麻將
壹副、骰子顆、方位骰子壹顆、抽頭金新臺幣佰元，均沒收
。
    事實及理由
一、本件除就檢察官聲請簡易判決處刑書犯罪事實欄第1 行所載
    ：「王杰訓與乙○○基於意圖營利之犯意聯絡，…」，應更
    正為「王杰訓與乙○○共同基於意圖營利供給賭博場所之犯
    意聯絡，於不詳之時間起，…」，及第6 行所載：「自摸之
    人應給付抽頭金新臺幣（下同）50元予王杰訓。」部分，應
    補充為「自摸之人應給付抽頭金予50元予王杰訓，每局抽頭
    金300 元。」，另證據部分並加以卷附之現場圖一件外，其
    餘犯罪事實及證據，均引用檢察官聲請簡易判決處刑書之記
    載（如附件）。
二、核被告王杰訓、乙○○所為，均係犯刑法第268 條前段之意
    圖營利供給賭博場所罪。被告二人就上開犯行具有犯意聯絡
    及行為分擔，為共同正犯。爰審酌被告二人意圖營利供給賭
    博場所，助長投機風氣有害社會善良風俗，兼衡渠等犯罪之
    動機、期間、所得，於犯罪後之態度等一切情狀，分別量處
    如主文所示之刑，並均諭知易科罰金之折算標準，以示懲儆
    。又扣案之賭具麻將一副、骰子三顆、方位骰子一顆為被告
    王杰訓所有供本件犯罪所用之物；抽頭金300 元，則為被告
    二人所有因本件犯罪所得之物，爰分別依刑法第38條第1 項
    第2 款、第3 款之規定，併予宣告沒收。
三、依刑事訴訟法第449 條第1 項前段、第3 項、第450 條第1
    項、第454 條第2 項，刑法第28條、第268 條前段、第41條
    第1 項前段、第38條第1 項第2 款、第3 款，刑法施行法第
    1 條之1 ，逕以簡易判決處刑如主文。
四、如不服本判決，得自收受送達之翌日起10日內，向本院提出
    上訴狀，上訴於本院第二審合議庭（須附繕本）。
中    華    民    國    97    年    6     月    30    日
                    刑事第一庭    法  官  張江澤
以上正本證明與原本無異。
                                  書記官  林怡秀
中    華    民    國    97    年    6     月    30    日
附錄本案論罪科刑法條全文：
刑法第268 條：
意圖營利，供給賭博場所或聚眾賭博者，處三年以下有期徒刑，
得併科三百元以下罰金。
附件：
臺灣板橋地方法院檢察署檢察官聲請簡易判決處刑書
                                      97年度偵字第2035號
    被      告  王杰訓  男  40歲（民國○○年○月○○日生）
                        住彰化縣大城鄉豐美村人和巷2號
                        居臺北縣泰山鄉○○路○段188巷9號
                        國民身分證統一編號：Ｚ000000000號
                乙○○  女  46歲（民國○○年○月○○日生）
                        住臺北縣泰山鄉○○街19巷18號8樓
                        國民身分證統一編號：Ｚ000000000號
上列被告因賭博案件，業經偵查終結，認為宜聲請聲請以簡易判
決處刑，茲將犯罪事實及證據並所犯法條敘述如下：
          犯罪事實
一、王杰訓與乙○○基於意圖營利之犯意聯絡，由王杰訓提供其
    位於臺北縣泰山鄉○○路○段188巷9 號住處為賭博場所，並
    供應麻將1副、骰子3顆、方位骰子1 顆，乙○○則在場負責
    提供飲食予賭客食用，其等賭博方式係由賭客4 人把玩麻將
    ，胡牌之人可向放槍者收取新臺幣（下同）200 元加上每臺
    以50元計算之賭金，自摸之人應給付抽頭金予50元予王杰訓
    。嗣於民國96年12月31日20時20分許，為警當場查獲，現場
    有賭客何政治、謝蕊、呂順妹及詹秀敏，並扣得麻將1 副、
    骰子3顆、方位骰子1顆，抽頭金300元及賭資2400 元（賭客
    及賭資另由報告機關依社會秩序維護法處置）。
二、案經臺北縣政府警察局新莊分局報告偵辦。
          證據並所犯法條
一、證據
（一）被告王杰訓與乙○○於警詢及偵查中之供述。
（二）在場賭客何政治、謝蕊、呂順妹及詹秀敏於警詢之證述。
（三）扣案之麻將1副、骰子3顆、方位骰子1顆，抽頭金300元及
      賭資2400元及現場照片4 張等在卷可資佐證，被告犯嫌洵
      堪認定。
二、核被告王杰訓與乙○○所為，均係犯刑法第268 條意圖營利
    供給賭博場所。被告王杰訓與乙○○就上開犯行，有犯意聯
    絡及行為分擔，為共同正犯。至扣案麻將1副、骰子3顆、方
    位骰子1顆，抽頭金300元併請依法宣告沒收之。
三、依刑事訴訟法第451條第1項聲請逕以簡易判決處刑。
      此    致
臺灣板橋地方法院
中    華    民    國    97    年    3    月    27    日
                         檢察官   甲 ○ ○
本件正本證明與原本無異
中    華    民    國    97    年    4    月     3    日
                         書記官   唐 雅 玲


司法院資訊處製作；財團法人民間司法改革基金會備份。
